高雄高等行政法院判決　　　　　　　　　　　　九十年度訴字第一八七九號
　　　　　　　　　　　　　　　.
　　原　　　告　　甲○○
　　訴訟代理人　　施秉慧　律師
　　　　　　　　　焦文城　律師
　　　　　　　　　張清富　律師
　　被　　　告　　財政部高雄市國稅局
　　代　表　人　　鄭宗典　局長
　　訴訟代理人　　戊○○
　　　　　　　　　己○○
右當事人間因綜合所得稅事件，原告不服財政部中華民國九十年八月二十一日台財訴
字第０八九００七一七三五號訴願決定，提起行政訴訟。本院判決如左：
    主  文
原告之訴駁回。
訴訟費用由原告負擔。
　　事　實
甲、事實概要：
緣原告於八十七年度綜合所得稅結算申報，漏未將其取自聯豐裝卸有限公司（下稱聯
豐公司）之薪資所得新臺幣（下同）一０、六三八、二九八元列報，經被告查獲；另
查得尚有漏報其本人及扶養親屬營利、薪資、利息、財產交易及其他等所得計二、九
七二、九七二元（原告對此部分未起訴爭訟，業據原告訴訟代理人於於九十年十二月
十八日準備程序中陳明）；核有違反所得稅法第七十一條第一項規定，核計漏稅額三
、三九二、八一二元，除發單補徵外，並按漏稅額處以０．二倍罰鍰六七八、五００
元（計至百元止）。原告不服，申請復查，未獲變更，遞經訴願，亦遭駁回，遂提起
本件訴訟。
乙、兩造之聲明：
一、原告聲明求為判決：
（一）訴願決定及原處分（含復查決定）均撤銷。
（二）訴訟費用由被告負擔。
二、被告聲明求為判決：
（一）原告之訴駁回。
（二）訴訟費用由原告負擔。
丙、兩造爭點：
一、 原告主張略謂：
（一）原告從未向聯豐公司領取系爭薪津，該公司製作之扣繳憑單、所得稅結算申報
      書等與事實不符，原告既於復查申請及訴願程序加以否認，被告機關自應盡調
      查能事，依規定命該公司提出具體薪資給付證明。觀諸該公司申報資料，原告
      一年之薪資所得高達千餘萬元，如此龐大款項必有匯款等資金流動紀錄，如該
      公司未能提出，則原告已領取系爭薪資乙節即顯與事實不符甚明，惟被告機關
      未審酌該公司是否確有款項交付之事實，亦未命該公司提出具體之薪資領取資
      料，即依其申報資料核課，顯然就調查證據未盡詳盡，且有違經驗及論理法則
      ，自屬不當。
（二）被告機關主張應由原告另案提出訴訟，依訴訟結果再向被告爭執云云，惟行政
      機關對於當事人所申報之資料，本即有審查其資料真實性之義務，被告機關就
      核課資料應盡真實調查之義務，況被告機關對於調查資料真實性之權限，亦非
      原告之私人身分所得比擬，惟對該公司申報不實之部分，被告不盡調查之能事
      ，對於該公司申報資料照章全收，反命原告若對該公司資料有所質疑，應另行
      提出訴訟，顯有怠於作為之事實，原處分自屬違法甚明。
（三）被告機關認原告短報取自聯豐公司之薪資所得一○、六三八、二九八元，應據
      以補核課稅款，此部分事實係屬被告機關所提出並為核課之根據，增加原告之
      稅務負擔，自屬對於被告有利之事實，應由被告機關先負舉證責任，方生原告
      是否應舉反證之問題。本件聯豐公司提出之申報資料，其真實性既已為原告所
      否認，自難謂被告已盡舉證之責，遑論由原告另行反證其資料之不實，是被告
      主張應由原告舉證云云，顯有違誤，洵不足採，是被告機關舉證以證明其主張
      前，據以核課稅款即顯無理由。
（四）原處分雖以扣繳憑單並非申報依據，其縱未收受亦無解於原告漏報之責。惟上
      開主張，必於原告實際已有取得收入為前提，始得成立。本件原告未自聯豐公
      司取得系爭薪資，縱被告提出聯豐公司申報資料，然與原告是否果有此等收入
      尚無必然關係，故原告實際上既未自聯豐公司取得系爭薪資，當然不生申報義
      務，未予申報亦應無故意、過失可言，被告機關未能證明原告確已取得系爭薪
      資，據以科處原告罰鍰顯然違法，應予撤銷。
（五）被告對於原告自聯豐公司所領取之款項，主張係原告自八十七年一月至八月間
      ，共計向公司借款八、五七七、六二○元，經扣除沖銷後尚積欠四百五十萬元
      云云。惟被告及證人丙○○僅提出公司帳冊及存摺乙份以資佐證，上開帳冊為
      聯豐公司自行填寫之資料，存摺亦僅能證明公司有此等支出，未能證明該等款
      項係由原告所取得，此外並無其他證據（即收據、或款項交付記錄）可資佐證
      ，自難認定原告確有借支上開款項。詳言之，被告所提出之公司帳冊資料固載
      明原告甲○○於公司營運期間有多筆暫借款項，證人丁○○、丙○○亦證稱，
      係與陳玉華整理相關帳冊後所得之資料云云，惟證人丁○○亦自承：「我們當
      時是從帳冊上整理出來的資料，當時整理時沒有看到原始資料」等語，則原告
      向公司借貸款項乙節業為原告所否認；況上開帳冊資料非但為丙○○或聯豐公
      司所提供之片面資料，其上所載明細並無任何證據（如款項交付記錄）足資佐
      證，亦無原告親自簽認之記錄，自難僅以此等片面書面資料之記載，即認原告
      已自該公司借貸上開款項，並以之做為原告自公司所取得之所得。況聯豐公司
      之財務及會計，既為丙○○及會計丁○○所負責，自無可能期待其為帳冊登載
      不實之陳述，否則即涉有業務登載不實或侵占罪責，惟該等帳冊既無任何資料
      足資參佐，即難據以認定原告有向公司借支款項之事實。
（六）退步言，原告自公司所領取者亦為公司清算後剩餘財產分配之預領，並非公司
      盈餘紅利之分配，被告及證人丙○○固主張原告自公司所領取之款項為１、借
      款四百五十萬元。２、代收票據後扣除原告繳回部分為三百萬三千九百十八元
      。３、分配紅利六百七十五萬元，扣除暫付款餘額四百九十三萬六千元匯入原
      告之子蔡政弘之帳戶。惟按公司法第三百三十條規定，股東取得清算人所分派
      剩餘財產時，其中屬於股本部分不在課稅之列。
（七）另原告代收票據部分，查聯豐公司係自八十七年十月起進行公司解散清算，即
      被告亦不爭執，是原告自此時方暫時保管公司款項，此有原告所提出之切結書
      載明﹕「玆因聯豐裝卸公司財務問題，自八十七年十月一日起所有應收票據皆
      由本人保管」等語，即表明係代公司收取八十七年十月一日以後之票據，即公
      司於八十七年結束營業、開始清算後所取得之票據；是縱如被告所述原告嗣後
      僅繳回九百餘萬元，尚餘三百萬元為原告所取得云云，惟此部分亦顯非屬公司
      於營運中所發給股東之紅利，而屬於了結現務之清算程序中，原告就公司剩餘
      財產之預先領取。
（八）又被告主張分配之紅利六百七十五萬元，實為剩餘財產之預先取得，此觀被告
      及證人丙○○所不爭執之公司剩餘財產清算分配方案中（即聯豐公司八十八年
      一月十五日第三次股東臨時大會附件），原告原應分配一、五○三萬，但已將
      前已給付予原告六百七十五萬元之部分加以扣除，即可知此等款項為剩餘財產
      之預先分配，而非公司經營中之紅利或盈餘分配，自難認屬原告所取得之薪資
      ，被告據以核課即顯有違誤。況查，聯豐公司嗣後進行剩餘財產預估分配時，
      原告就其應分配之額度約為一千五百萬元，實際上原告嗣後並未自聯豐公司取
      得任何剩餘財產，亦即聯豐公司已將原告應受分配之剩餘財產，扣除原告於分
      配前業已預領之款項，則原告縱果有自聯豐公司取得款項，亦屬剩餘財產之分
      配甚明。
（九）再退一步言，被告機關未依兩稅合一之規定予以扣抵，即計算原告應補稅額亦
      屬違誤。按「營利事業繳納屬八十七年度或以後年度之營利事業所得稅，除本
      法另有規定外，得於盈餘分配時，由其股東、社員、合夥人或資本主將獲配股
      利總額或盈餘總額所含之稅額，自當年度綜合所得稅結算申報應納稅額中扣抵
      」所得稅法第三條之一定有明文。是，縱被告機關既主張原告係受領百分之四
      十五之盈餘分配約一千五百萬，據以核課並無違誤，則公司已繳納之營利事業
      所得稅稅額（約一千萬元），依兩稅合一之規定，原告應得扣繳至少約四百五
      十萬（百分之四十五），惟被告顯然未有扣抵（或未依此等比例扣抵），即直
      接依聯豐公司扣繳憑單加以核課，其處分即顯然違法。質言之，如依被告之主
      張，原告應補繳綜合所得稅稅款三百餘萬元，惟原告尚得依兩稅合一之規定主
      張抵扣之金額亦達四百萬元，則原告尚得主張退稅，被告何能要求其補繳？
（十）綜上所述，被告主張原告自聯豐公司領取款項，並無確切資料足資證明，況縱
      有此等款項之領取，依前述說明可知此等款項實為原告就聯豐公司分配剩餘財
      產之預領，亦與被告主張此等為被告之薪資所得顯然相違，縱再退一步言，被
      告機關既主張原告係占有百分之四十五之股份，復未依該等比例計算扣抵稅額
      ，是被告所為處分自屬違誤。
二、被告答辯略謂：
（一）按「個人之綜合所得總額，以其全年左列各類所得合併計算之：‧‧‧第三類
      ：薪資所得：凡公、教、軍、警、公私事業職工薪資及提供勞務者之所得：一
      、薪資所得之計算，以在職務上或工作上取得之各種薪資收入為所得額。二、
      前項薪資包括：薪金、俸給、工資、津貼、歲費、獎金及紅利各種補助費。」
      「納稅義務人已依本法規定辦理結算申報，但對依本法規定應申報課稅之所得
      額有漏報或短報情事者，處以所漏稅額兩倍以下之罰鍰。」分別為所得稅法第
      十四條第一項第三類及第一百十條第一項所明定。
（二）查原告為聯豐公司股東，八十七年度自該公司領取薪資所得一０、六三八、二
      九八元，聯豐公司並於辦理該年度營利事業所得稅決算申報時列報為薪資費用
      ，此有聯豐公司掣發之扣繳憑單、營利事業所得稅決算申報書、核定通知書及
      相關資料附卷可稽。次查聯豐公司八十七年度營利事業所得稅決算申報案件，
      經調帳查核，該公司有關薪資支出除提示薪資印領清冊外，並辦理扣繳申報，
      核與營利事業查核準則之規定相符，被告乃依該公司申報薪資支出予以核定認
      列。原告雖主張本年度並未在聯豐公司領取任何薪津或獎金，惟自應向法院提
      起訴訟，如經判決系爭薪資所得確係該公司虛報，再據以爭執始為正辦。然原
      告除執言主張無該筆所得外，並未舉證以實其說，無足採信，是被告將系爭薪
      資所得併計原告本年度綜合所得課稅，洵非無據。
（三）本件原告辦理八十七年度綜合所得稅結算申報，未列報其取自聯豐公司之薪資
      所得一○、六三八、二九八元，復併計原告及扶養親屬營利、薪資、利息、財
      產交易及其他等所得計二、九七二、九七二元，核計漏稅額三、三九二、八一
      二元，有各類所得扣繳計免扣繳憑單及股利憑單、核定通知書、漏稅額計算表
      及結算申報書附卷可稽，事證明確，是原處分按漏稅額處以○．二倍罰鍰六七
      八、五○○元（計至百元止），揆諸首揭規定，並無不合。原告主張實際上既
      未自聯豐公司取得系爭薪資，當然不生申報義務，未予申報亦應無故意、過失
      云云。查聯豐公司八十七年度營利事業所得稅決算申報案件，經調帳查核，該
      公司有關薪資支出除提示薪資印領清冊外，並辦理扣繳申報，核與營利事業查
      核準則之規定相符，並經被告核定認列在案。原告雖主張本年度並未在聯豐公
      司領取任何薪津或獎金，惟其有否遭虛報薪資之事實，自應向法院提起訴訟加
      以釐清。第查依所得稅法之規定，有所得即應申報，又扣繳憑單並非申報所得
      之唯一依據，原告為該公司之股東，當不能以未收到扣繳憑單，執為漏報所得
      免罰之理由，且參諸司法院大法官會議議決釋字第二七五號解釋意旨，應受行
      政罰之行為並不以故意為限，過失仍應受罰，是所稱核無可採。
（四）原告為聯豐公司之股東，本年度自該公司領取薪資所得一○、六三八、二九八
      元，聯豐公司於辦理本年度營利事業所得稅決算申報時列報薪資費用，惟原告
      一再執詞主張未領取該筆薪資所得，經被告於九十一年四月十八日以財高國稅
      法字第０九一００一七四七四號函請聯豐公司清算人林慶雲律師，就系爭薪資
      所得提示相關支付證明及會計帳冊供核，經林慶雲律師先後於九十一年四月二
      十二日、四月二十五日函復被告，並於九十一年四月二十六日下午二時三十分
      親自至被告處說明，茲就相關內容彙整摘述如下﹕１、聯豐公司於八十七年一
      月正式成立，並於八十七年十月二十二日召開第二次股東會決議解散，選任林
      慶雲律師擔任清算人並決議盈餘分配方式為四十五％分配予原告、方雨順、陳
      金輝等三人，五十五％分配予乙○○、蔡耀光、蔡志賢、吳雄武等四人。據林
      慶雲律師表示，方雨順、陳金輝係原告推派出之人頭股東，因此原告之實質盈
      餘分配比率為四十五％，而乙○○、蔡耀光、蔡志賢、吳雄武等四人於聯豐公
      司之實際業務執行者為丙○○。２、聯豐公司於八十八年一月十五日召開第三
      次股東臨時大會，會中提出聯豐公司結算盈餘資料並推派原告及丙○○於一星
      期內確認。３、依第三次股東臨時大會所提之盈餘分配表記載「3,342×45%＝
      1,503(萬元) 甲○○」，據林慶雲律師表示，一五、０三０、０００元即為原
      告分得之盈餘，原告於會中曾對該盈餘數表示異議，會後原告亦委請會計師就
      聯豐公司之會計帳冊進行查核，惟會計師查帳後並未發現異常情形，原告及丙
      ○○最後即依此盈餘分配表進行分配。４、經被告以電話詢問於聯豐公司擔任
      會計之丁○○及出納陳玉華表示，原告及丙○○在聯豐公司均未支領薪資，僅
      在聯豐公司有盈餘時才以獎金方式分配；另依附件資料顯示，系爭薪資係於八
      十七年間陸續以票據、匯款及現金方式給付。
（五）聯豐公司八十七年度給付原告系爭薪資所得一０、六三八、二九八元，加計原
      告、方雨順、陳金輝分別受配之股利二、七二九、二九七元、九０九、七六五
      元及四五四、八八三元，合計一四、七三二、二四三元，與聯豐公司股東會決
      議分配予原告之盈餘數一五、０三０、０００元相較，並無異常，且被告核定
      歸課原告八十七年度取自聯豐公司之薪資所得（即獎金）、營利所得（即股利
      ）計為一三、三六七、五九五元 (10,638,298＋2,729,297＝13,367,595)亦未
      超過原告之盈餘分配數。
（六）證人丙○○所提說明書顯示，聯豐公司支付原告之款項計一四、二五三、九一
      八元，可分為三大部分：１、原告於八十七年一月至七月間陸續向聯豐公司借
      款計八、五七七、六二０元，聯豐公司以暫付款入帳。俟聯豐公司於八十七年
      八月五日分配紅利，原告應分配數為六、七五０、０００元，其中以暫付款抵
      付一、八一四、０００元 (1,500,000＋314,000＝1,814,000)，又暫付款中二
      ００、０００元沖轉交際費及清算時扣款二、０六三、六二０元，總計原告尚
      欠款四、五００、０００元。２、原告將聯豐公司之支票存入其私人銀行帳戶
      ，嗣後因原告私人債務致銀行帳戶遭法院扣押執行之金額計三、００三、九一
      八元。此部分款項依清算人林慶雲律師之助理劉小姐所提之說明，屬聯豐公司
      之支票而由原告切結保管計一四、三四七、六八七元（此有原告之切結書為憑
      ），扣除原告繳回聯豐公司之支票計一、四三三、五九一元，及原告兌現後開
      立台支支票繳回聯豐公司之金額計九、九一０、一七八元，餘額即原告因私人
      債務致銀行帳戶遭法院扣押執行之金額計三、００三、九一八元 (14,347,687
      －1,433,591－9,910,178＝3,003,918)。３、聯豐公司於八十七年八月五日分
      配紅利一五、０００、０００元，原告分紅比率四五％即六、七五０、０００
      元，扣除暫付款沖抵數一、八一四、０００元，餘額四、九三六、０００元 (
      15,000,000×45%－1,814,000＝4,936,000)由聯豐公司將款項存入原告之子蔡
      政宏帳戶。
（七）又原告於清算期間曾委請會計師就聯豐公司會計帳冊查核確認，當時並無異議
      ，是被告依聯豐公司摯發之扣繳憑單歸課原告薪資所得一０、六三八、二九八
      元，並按漏稅額三、三九二、八一二元處以０．二倍之罰鍰六七八、五００元
      （計至百元止），並無違誤，請予維持。另原告如對系爭薪資所得仍持有異議
      ，宜由原告向司法機關提出告訴，併予敘明。
    理  由
一、按「個人之綜合所得總額，以其全年左列各類所得合併計算之：‧‧‧第三類：
    薪資所得：凡公、教、軍、警、公私事業職工薪資及提供勞務者之所得：一、薪
    資所得之計算，以在職務上或工作上取得之各種薪資收入為所得額。二、前項薪
    資包括：薪金、俸給、工資、津貼、歲費、獎金及紅利各種補助費‧‧‧。」；
    「納稅義務人已依本法規定辦理結算申報，但對依本法規定應申報課稅之所得額
    有漏報或短報情事者，處以所漏稅額兩倍以下之罰鍰。」分別為行為時所得稅法
    第十四條第一項第三類及第一百十條第一項所明定。
二、本件原告八十七年度綜合所得稅結算申報，經被告查獲漏未將其取自聯豐公司之
    薪資所得一０、六三八、二九八元列報，尚漏報其本人及扶養親屬營利、薪資、
    利息、財產交易及其他等所得計二、九七二、九七二元（原告對此部分並未爭議
    ，業經原告訴訟代理人於九十年十二月十八日準備程序中陳明在卷）；核有違反
    所得稅法第七十一條第一項規定，核計漏稅額三、三九二、八一二元，除發單補
    徵外，並按漏稅額處以０．二倍罰鍰六七八、五００元之事實，為兩造所不爭執
    ，並有被告編號第0000000號綜合所得稅核定通知書及第八九七二０二號
    罰鍰通知書附卷可稽，足堪信實。惟原告主張從未向聯豐公司領取系爭薪津，縱
    被告提出聯豐公司申報資料，然與原告是否果有此等收入尚無必然關係，故原告
    實際上既未自聯豐公司取得系爭薪資，當然不生申報義務，未予申報亦應無故意
    、過失可言；雖被告及證人丙○○提出公司帳冊及存摺乙份以資佐證，惟上開帳
    冊為聯豐公司自行填寫之資料，存摺亦僅能證明公司有此等支出，未能證明該等
    款項係由原告所取得；原告自公司所領取者既為公司清算後剩餘財產分配之預領
    ，並非公司盈餘紅利之分配，按公司法第三百三十條規定，股東取得清算人所分
    派剩餘財產時，其中屬於股本部分不在課稅之列；另原告代收票據部分，是原告
    暫時保管公司之款項，屬於了結現務之清算程序中，原告就公司剩餘財產之預先
    領取；又被告所主張分配之紅利六百七十五萬元，實為剩餘財產之預先取得，而
    非公司經營中之紅利或盈餘分配，自難認屬原告所取得之薪資；退一步言，如依
    被告所認事實，則被告未依兩稅合一之規定予以扣抵，即計算原告應補稅額亦屬
    違誤；故被告主張原告自聯豐公司領取款項，並無確切資料足資證明，況縱有此
    等款項之領取，依前述說明可知此等款項實為原告就聯豐公司分配剩餘財產之預
    領，亦與被告主張此等為原告之薪資所得顯然相違，且被告機關既主張原告係占
    有百分之四十五之股份，復未依該等比例計算扣抵稅額，是被告所為處分自屬違
    誤等語資為爭執。爰分述如下：
（一）經查，本件原告為聯豐公司之股東，聯豐公司於辦理八十七年度營利事業所得
      稅決算申報時列報薪資費用，經被告於九十一年四月十八日以財高國稅法字第
      ０九一００一七四七四號函請聯豐公司清算人林慶雲律師，就系爭薪資所得提
      示相關支付證明及會計帳冊供核，經林慶雲律師先後於九十一年四月二十二日
      及四月二十五日函復被告，並於九十一年四月二十六日下午二時三十分親自至
      被告機關說明略謂：「１、聯豐公司於八十七年一月正式成立，並於八十七年
      十月二十二日召開第二次股東會決議解散，選任林慶雲律師擔任清算人並決議
      盈餘分配方式為四十五％分配予原告及訴外人方雨順、陳金輝等三人，五十五
      ％分配予乙○○、蔡耀光、蔡志賢、吳雄武等四人。且據林慶雲律師表示，方
      雨順、陳金輝係原告推派出之人頭股東，因此原告之實質盈餘分配比率為四十
      五％，而乙○○、蔡耀光、蔡志賢、吳雄武等四人於聯豐公司之實際業務執行
      者為丙○○。２、聯豐公司於八十八年一月十五日召開第三次股東臨時大會，
      會中提出聯豐公司結算盈餘資料並推派原告及丙○○於一星期內確認。３、依
      第三次股東臨時大會所提之盈餘分配表記載「3,342×45%＝1,503(萬元) 甲○
      ○」等語（此均有該公司股東會會議紀錄附卷可稽）；且據林慶雲律師表示，
      一五、０三０、０００元即為原告分得之盈餘，原告於股東臨時大會中曾對該
      盈餘數表示異議，會後原告亦委請會計師就聯豐公司之會計帳冊進行查核，惟
      會計師查帳後並未發現異常情形，原告及丙○○最後即依此盈餘分配表進行分
      配。又經被告以電話詢問於聯豐公司擔任會計之丁○○及出納陳玉華表示，原
      告及丙○○在聯豐公司均未支領薪資，僅在聯豐公司有盈餘時才以獎金方式分
      配（此有電話摘要紀錄附卷可稽）；足見原告主張系爭款項為剩餘財產之預先
      取得云云，顯係誤解，不足採取。
（二）次查，證人丙○○向本院查報之說明書顯示，聯豐公司支付原告之款項計一四
      、二五三、九一八元，可分為三大部分：１、原告於八十七年一月至七月間陸
      續向聯豐公司借款計八、五七七、六二０元，聯豐公司以暫付款入帳。俟聯豐
      公司於八十七年八月五日分配紅利，原告應分配數為六、七五０、０００元，
      其中以暫付款抵付一、八一四、０００元 (1,500,000＋314,000＝1,814,000)
      ，又暫付款中二００、０００元沖轉交際費及清算時扣款二、０六三、六二０
      元，總計原告尚欠款四、五００、０００元。２、原告將聯豐公司之支票存入
      其私人銀行帳戶，嗣後因原告私人債務致銀行帳戶遭法院扣押執行之金額計三
      、００三、九一八元。此部分款項依清算人林慶雲律師之助理劉小姐所提之說
      明，屬聯豐公司之支票而由原告切結保管計一四、三四七、六八七元（此有原
      告之切結書為憑），扣除原告繳回聯豐公司之支票計一、四三三、五九一元，
      及原告兌現後開立台支支票繳回聯豐公司之金額計九、九一０、一七八元，餘
      額即原告因私人債務致銀行帳戶遭法院扣押執行之金額計三、００三、九一八
      元 (14,347,687－1,433,591－9,910,178＝3,003,918)。３、聯豐公司於八十
      七年八月五日分配紅利一五、０００、０００元，原告分紅比率四五％即六、
      七五０、０００元，扣除暫付款沖抵數一、八一四、０００元，餘額四、九三
      六、０００元 (15,000,000×45%－1,814,000＝4,936,000)由聯豐公司將款項
      存入原告之子蔡政宏帳戶。原告就該部分之事實，亦於九十一年六月十日受命
      法官行準備程序時，到院陳稱：「蔡政宏是我兒子，是聯豐公司要匯給我的」
      等語在卷。故原告主張從未向聯豐公司領取係爭薪資云云，亦無可採。
三、至本件原告主張實際上既未自聯豐公司取得系爭薪資，當然不生申報義務，未予
    申報亦應無故意、過失云云。查聯豐公司八十七年度營利事業所得稅決算申報案
    件，經被告調帳查核，該公司有關薪資支出除提示薪資印領清冊外，並辦理扣繳
    申報，核與營利事業查核準則之規定相符，並經被告核定認列在案；故原告雖主
    張該年度並未在聯豐公司領取任何薪津或獎金，惟依前開所述，即無可採。又查
    依所得稅法之規定，有所得即應申報，又扣繳憑單並非申報所得之唯一依據，原
    告為該公司之股東，當不能以未收到扣繳憑單，執為漏報所得免罰之理由，且參
    諸司法院大法官會議議決釋字第二七五號解釋意旨，應受行政罰之行為並不以故
    意為限，過失仍應受罰，是所稱亦無可採。
四、另查，本件原告主張被告機關未依兩稅合一之規定予以扣抵，即計算原告應補稅
    額亦屬違誤云云，惟基於復查、訴願前置程序之行政機關重新自我審查機能，因
    此導出爭訟範圍之限制，此不僅是單純的當事人主張限制之問題，而毋寧是訴訟
    標的範圍（即審判範圍）之限制，故當事人於復查程序及訴願程序中所未指摘處
    分違法不當之事項，即屬未經復查訴願決定，即使原告嗣後於行政程序中重新主
    張該新的違法事由，亦為本院審理裁判之範圍所不及，本法院自無庸審究。至原
    告就此部分之主張得否另案請求被告重新核定，則應自行斟酌辦理，附此敘明。
五、末查，原告於清算期間曾委請會計師就聯豐公司會計帳冊查核確認，當時並無異
    議，且聯豐公司八十七年度給付原告系爭薪資所得一０、六三八、二九八元，加
    計原告、方雨順、陳金輝分別受配之股利二、七二九、二九七元、九０九、七六
    五元及四五四、八八三元，合計一四、七三二、二四三元，與聯豐公司股東會決
    議分配予原告之盈餘數一五、０三０、０００元相較，並無異常，又被告核定歸
    課原告八十七年度取自聯豐公司之薪資所得（即獎金）、營利所得（即股利）計
    為一三、三六七、五九五元 (10,638,298＋2,729,297＝13,367,595)亦未超過原
    告之盈餘分配數。是被告依聯豐公司摯發之扣繳憑單歸課原告薪資所得一０、六
    三八、二九八元，連同原告未爭議之原告及扶養親屬營利、薪資、利息、財產交
    易及其他等所得二、九七二、九七二元部分，核計漏稅額三、三九二、八一二元
    ，並處以０．二倍之罰鍰六七八、五００元（計至百元止），並無違誤。
六、綜上所述，本件原告為聯豐公司股東，八十七年度自該公司領取薪資所得一０、
    六三八、二九八元，聯豐公司並於辦理該年度營利事業所得稅決算申報時列報為
    薪資費用，此有聯豐公司掣發之扣繳憑單、營利事業所得稅決算申報書、核定通
    知書及相關資料附卷可稽。本件原告辦理八十七年度綜合所得稅結算申報，未列
    報其取自聯豐公司之薪資所得一０、六三八、二九八元，復併計原告未爭議之前
    揭營利等所得二、九七二、九七二元，核計漏稅額三、三九二、八一二元，有各
    類所得扣繳計免扣繳憑單及股利憑單、核定通知書、漏稅額計算表及結算申報書
    附卷可稽，事證明確，是原處分按漏稅額處以０．二倍罰鍰六七八、五００元（
    計至百元止），揆諸首揭規定，並無不合。訴願決定遞予維持，亦無違誤。原告
    起訴意旨，請求撤銷訴願決定及原處分（含復查決定），為無理由，應予駁回。
    又本件事證已臻明確，原告其餘論述，與本件判決結果不生影響，爰不予贅述。
據上論結，本件原告之訴無理由，爰依行政訴訟法第一百九十五條第一項後段、第九
十八條第三項前段，判決如主文。
中　　　華　　　民　　　國    九十一　　年　  　八　　　月　　　六　　　日
                              高雄高等行政法院第三庭
                                          審判長法官  江幸垠
                                          法      官  戴見草
                                          法      官  林石猛
右為正本係照原本作成。
如不服本判決，應於判決送達後二十日內向本院提出上訴書狀，其未表明上訴理由者
，應於提起上訴後二十日內向本院提出上訴理由書（須按對造人數附繕本）；如於本
判決宣示或公告後送達前提起上訴者，應於判決送達後二十日內補提上訴理由書（須
附繕本）。未表明上訴理由者，逕以裁定駁回。
提起上訴應預繳送達用雙掛號郵票七份（每份三十四元）。
中　　　華　　　民　　　國    九十一　　年　  　八　　　月　　　六　　　日
                                          法院書記官  洪美智
